臺灣臺北地方法院行政訴訟判決
110年度交字第594號
原      告  吳皇榮  

被      告  新北市政府交通事件裁決處
                      設新北市○○區○○路0段000號2樓
代  表  人  李忠台    住同上
訴訟代理人  黃慧婷律師
上列當事人間交通裁決事件，原告不服被告如附表所示之裁決，
提起行政訴訟，本院判決如下：
    主  文
一、原處分撤銷。
二、訴訟費用新臺幣300元由被告負擔。
三、被告應給付原告新臺幣300元。
    事實及理由
一、程序部分：
    本件係因原告不服被告開立如附表所示裁決書（下合稱原處
    分）而提起行政訴訟，核屬行政訴訟法第237條之1第1項第1
    款規定之交通裁決事件，因卷證資料明確，爰依同法第237
    條之7規定，不經言詞辯論，逕行裁判。
二、爭訟概要：
　  原告於附表所示時間，將所有車牌號碼000-000號普通重型
    機車（下稱系爭機車）停放在新北市○○區○○○路000號旁（下
    稱系爭地點），經民眾檢具照片向新北市政府警察局新店分
    局（下稱舉發機關）提出檢舉，舉發機關員警查證後，認原
    告有「併排停車」之違規行為予以舉發。嗣被告審認原告有
    上開違規事實，遂依道路交通管理處罰條例（下稱道交條例
    ）第56條第2項規定，開立如附表所示之裁決書，並均於民
    國110年11月18日送達原告。原告不服，於110年11月23日提
    起行政訴訟。
三、原告起訴主張及聲明：
  ㈠主張要旨：
　　由於檢舉人並未拍攝到全貌，因此被告僅以系爭機車旁有一
    台貨車就論斷併排停車明顯過於簡化。從原告提供之照片可
    知，系爭地點地形特殊，為一盡頭為死巷之「方形地」，盡
    頭處原畫有另一條紅線（與系爭機車停放位置垂直方向處）
    ，然而早在109年7月已塗銷紅線，成為可供合法路邊停車處
    所，自此之後，原告即認為系爭機車緊貼無紅線路邊停車合
    法無虞，於是便放心停車直至收到併排停車罰單。反觀罰單
    照片中之貨車，其實並未緊鄰另一側之路邊停車且停放過於
    外側，因此真正違規之車輛應該是該輛貨車才是。然而，卻
    因相對位置的視覺效果，讓被告誤判原告系爭機車為併排停
    車。進一步言，假設系爭地點未停放該輛貨車，反而是停滿
    與系爭機車同方向排列之機車，其停車態樣之畫面就等同於
    附近區域機車停放之態樣一樣，同屬合法停放之行為。故在
    進一步就周邊地形、標線、系爭機車與貨車停放之相對位置
    、方向、距離，以及其他機車停放何處等關鍵資訊綜合判斷
    後，原告主張法理上不得因他人違規而令原無違規者使成為
    違規，真正違規者為該輛貨車，檢舉人未拍攝到全貌，被告
    也未詳查事實，故原處分應予撤銷。　　
　㈡聲明：原處分撤銷或變更裁決降低罰則。
四、被告答辯及聲明：
　㈠答辯要旨：
　　原告固於起訴意旨中以「系爭路段原有紅線已塗銷」等語為
    辯，惟參內政部警政署108年7月3日警署交字第1080106468
    號函對於「交通違規併排停車之認定標準」示意圖中之「例
    7」者，即可知悉無論是否有繪設路面邊線，均無礙於併排
    停車違規之成立。且檢舉照片可見，已有一台藍色貨車貼近
    路邊停放，而系爭機車又停於該貨車旁，自屬「併排停車」
    之態樣，雖原告以系爭路段他處亦有其他機車停放為辯，惟
    參酌按最高行政法院92年度判字第275號判決略以：「行政
    行為，非有正當理由，不得為差別待遇，行政程序法第6條
    定有明文，此即行政法上之平等原則。然行政機關若怠於行
    使權限，致使人民因個案違法狀態未排除而獲得利益時，該
    利益並非法律所應保護之利益，因此其他人民不能要求行政
    機關比照該違法案例授予利益，亦即人民不得主張『不法之
    平等』。」原告之主張仍不解其行政法上責任。
　㈡聲明：駁回原告之訴。　
五、本院之判斷：　　　　
  ㈠如爭訟概要欄所載之事實，除後述之爭點外，其餘為兩造所
    不爭執，並有舉發通知單（見本院卷第69、71、73頁）、原
    處分（見本院卷第119、123、127頁）、送達證書（見本院
    卷第121、125、129頁）及機車車籍查詢資料（見本院卷第1
    37頁）在卷可稽，堪以認定。
　㈡按汽車駕駛人停車時，有併排停車之情事者，處汽車駕駛人
    新臺幣2,400元罰鍰，道交條例第56條第2項定有明文。又所
    謂併排停車，並非指任何車輛有部分交疊之情形即屬之，而
    係指以垂直、平行或斜向等方向將車輛停放在其他車輛之一
    側，致有妨礙車輛、行人通行或生交通往來危險之虞者，始
    屬之。倘無妨礙車輛、行人通行或生交通往來危險之虞，自
    無立法管制之必要。
　㈢經查，系爭機車如附表所示時間停放在系爭地點等情，固有
    採證照片附卷可佐（見本院卷第69至74頁）。惟觀諸前開採
    證照片，系爭機車係停放在一輛大貨車（下稱系爭貨車）左
    側，兩車所停放位置之路旁均未繪設有黃線或紅線之標線，
    前方則為一棟建築物，依此客觀情狀，無論系爭貨車停放後
    ，系爭機車再停放，抑或系爭機車先停放，系爭貨車再停放
    ，系爭貨車僅能以倒車方式離去停放地點，又系爭機車停放
    地點前方即為建築物，並無影響或阻礙其他車輛行駛前進之
    可能。是以，系爭機車雖停放在系爭貨車之左側，與系爭貨
    車有交疊之情形，惟此並不影響或妨礙系爭貨車離去以及其
    他車輛行駛前進，況系爭機車停放地點並未繪有黃線或紅線
    之禁停標線，或設立禁止停車之標誌，尚難認系爭機車與系
    爭貨車交疊之情形有妨礙車輛、行人通行或生交通往來危險
    之虞，應非屬道交條例第56條第2項所稱之併排停車。是被
    告認原告有併排停車之違規行為而開立原處分，於法有違。
  ㈣本件判決基礎已臻明確，兩造其餘攻擊、防禦方法及訴訟資
    料經本院審酌後，核與判決結果不生影響，無一一論述之必
    要，併此敘明。
六、結論：
　　原處分認事用法有違誤，原告主張撤銷原處分為有理由，應
    予准許。至本件第一審裁判費為300元，應由敗訴之被告負
    擔，因原告已預納裁判費，爰確定第一審訴訟費用額如主文
    第2、3項所示。
中　　華　　民　　國　　111 　年　　1 　　月　　21 　 日
　　　　　　　　　行政訴訟庭　法　官　邱士賓
上為正本係照原本作成。
如不服本判決，應於送達後20日內，向本院提出上訴狀並表明上
訴理由（原判決所違背之法令及其具體內容或依訴訟資料可認為
原判決有違背法令之具體事實)，其未載明上訴理由者，應於提
出上訴後 20 日內向本院補提理由書（上訴狀及上訴理由書均須
按他造人數附繕本，如未按期補提上訴理由書，則逕予駁回上訴
），並應繳納上訴裁判費新臺幣 750 元。
中　　華　　民　　國　　111 　年　　1 　　月　　21 　 日
                              書記官  李  欣

附表：
編號 裁決書字號 違規時間 違規事實 裁罰內容 (新臺幣) 1 新北裁催字第48-CU0000000號 110年8月25日下午5時37分許 併排停車 罰鍰2,400元 2 新北裁催字第48-CU0000000號 110年9月3日凌晨1時44分許 併排停車 罰鍰2,400元 3 新北裁催字第48-CU0000000號 110年9月16日上午7時38分許 併排停車 罰鍰2,400元 
　　　　　　　　　　　　　　　
訴訟費用計算書
項　　　　目　　　　　　　金　額（新臺幣）　　備　註
第一審裁判費　　　　　　　　300元
合        計　　　　　　　　300元